## **Elemar Leonel Balduino Oliveira**

20 anos, Brasileiro, Casado. Contatos: Email: elemarleonelbalduino@gmail.com - Tel: 69981066962 Av. Independência 804, CTG. Pimenta Bueno



Procuro uma efetivação no mercado de trabalho para colocar em prática o que aprendi ao longo do meu tempo de profissional, contribuindo para o crescimento da empresa.

## **Experiência**

Auxiliar Administrativo - Manutenção, em: Cairu Indústria de Bicicletas. De: 07/2017 a 10/2019.

Atividades: Planejamento e controle de manutenção, lançamento e distribuição de ordens de serviço, pedidos de compra para o almoxarifado.

Auxiliar de Pintura - Linha de Pintura, em: Cairu Indústria de Bicicletas. De: 09/2015 a 06/2017.

Atividades: Pintor de pintura à pó, conferência na qualidade da pintura dos produtos e acompanhamento da produção.

Menor Aprendiz - Administrativo, em: Ciclo Cairu. De: 04/2014 a 04/2015.

Atividades: Desenvolvi conhecimento nos setores de Financeiro (1 mês), Transportes (7 meses) e Suporte T.I. (3 meses).

## Formação

**Tecnólogo em Análise e Desenvolvimento de Sistemas**, UNESC - Universidade Integradas de Cacoal, concluso em 2019

Ensino Médio Completo, Marechal Cordeiro de Farias, conclusão prevista em 2016

## Informações adicionais:

Referências.

Descrição: Edimar - Auxiliar Administrativo SINE - (69) 99902-5752 Alberto - Coordenador IFRO - (69) 98461-5331